最高法院刑事判決　　　　　　九十六年度台上字第四九○六號
上　訴　人　甲○○
上列上訴人因違反槍砲彈藥刀械管制條例案件，不服台灣高等法
院中華民國九十六年四月二十五日第二審更審判決（九十五年度
上更(一)字第八○○號，起訴案號：台灣宜蘭地方法院檢察署九十
二年度偵字第三一三一號），提起上訴，本院判決如下：
    主  文
上訴駁回。
    理  由
按刑事訴訟法第三百七十七條規定，上訴於第三審法院，非以判
決違背法令為理由，不得為之。是提起第三審上訴，應以原判決
違背法令為理由，係屬法定要件。如果上訴理由狀並未依據卷內
訴訟資料，具體指摘原判決不適用何種法則或如何適用不當，或
所指摘原判決違法情事，顯與法律規定得為第三審上訴理由之違
法情形，不相適合時，均應認其上訴為違背法律上之程式，予以
駁回。本件原審經審理結果，認為上訴人甲○○違反槍砲彈藥刀
械管制條例之犯行明確，因而撤銷第一審科刑之判決，經比較刑
法新舊規定後，改判依想像競合犯、行為時即修正前刑法牽連犯
規定，從一重仍論處上訴人共同未經許可，持有手槍罪刑，已詳
敘其調查、取捨證據之結果及憑以認定犯罪事實之心證理由。並
就上訴人否認之供詞及其所辯各語認非可採，予以論述。證人林
志強於偵查中到庭結稱民國九十二年十一月中旬晚上，在東港路
百老匯餐廳停車場，綽號「阿道」者砸毀上訴人座車，因「阿道
」係伊介紹給上訴人認識，上訴人有打電話給伊，要伊交出「阿
道」，伊找不出「阿道」，沒有交出來，上訴人就到伊住處開槍
等語；而上訴人於警詢亦坦承伊係因細故與林志強發生不愉快，
伊小客車玻璃、鈑金遭人毀損，就想到可能係林志強所為，伊至
對面電動遊藝場瞭解何人毀損，該遊藝場的人說係由林志強所毀
損等語。雖林志強嗣於第一審審理到庭結證否認案發前與上訴人
有何糾紛，然此與渠上開偵查中之供證及上訴人陳述不符，自無
足採。則原判決事實因之認上訴人係因自小客車遭林志強與其友
人所砸毀，而與林某有讎隙等情，要無事實認定與理由論敘不相
一致，及與卷證不相符合之證據上理由矛盾違法。張俊杰因本件
所犯違反槍砲彈藥刀械管制條例案，另經判處罪刑確定後已經逃
匿，未到案執行，乃遭台灣宜蘭地方法院檢察署發布通緝，第一
審及原審此次更審曾依上訴人之聲請，先後兩度傳訊張某，均未
到庭，上訴人之選任辯護人因之於原審此次更審審理時亦當庭表
示捨棄該證據調查之聲請，原審於判決內亦已據以說明不再傳訊
張俊杰之理由，自無應於審判期日調查之證據，未予調查之違法
。是上訴意旨執以指摘原判決違背法令，核與法律規定得為第三
審上訴理由之違法情形，不相適合。而其餘上訴意旨，則係就屬
原審採證認事職權之行使及原判決已說明事項，徒憑己見，任意
指摘，且仍為單純事實之爭辯，均非適法之第三審上訴理由。依
上揭說明，本件關於未經許可持有手槍、子彈之上訴違背法律上
之程式，應予駁回。原判決認上訴人與張俊杰基於共同犯意聯絡
，由張某持槍朝林志強住處二樓射擊，牽連犯刑法第三百零五條
之恐嚇危害安全罪，核屬刑事訴訟法第三百七十六條第一款不得
上訴第三審之罪，既經第二審判決，不得上訴於第三審法院，其
牽連之重罪（未經許可持有手槍、子彈罪）上訴既不合法，無從
為實體之判決，該輕罪部分亦無從適用審判不可分之原則，併為
實體上審判，亦應從程序上予以駁回。
據上論結，應依刑事訴訟法第三百九十五條前段，判決如主文。
中　　華　　民　　國　九十六　年　　九　　月　 十三　 日
                      最高法院刑事第七庭
                          審判長法官  張　淳　淙
                                法官  劉　介　民
                                法官  張　春　福
                                法官  蔡　彩　貞
                                法官  林　俊　益
      本件正本證明與原本無異
                                      書  記  官
中　　華　　民　　國　九十六　年　　九　　月　 十九　 日
                                                      v
